臺灣臺北地方法院刑事裁定　　　　　　 95年度聲判字第114號
聲　請　人
即　告訴人　己○○
 　　　　　 乙○○
 　　　　　 戊○○
共　　　同
代　理　人　張世興律師
被　　　告　甲○○
 　　　　　 辛○○
 　　　　　 丙○○
 　　　　　 丁○○
 　　　　　 庚○○
 　　　　　 壬○○
上列聲請人即告訴人因被告誣告等案件，不服臺灣高等法院檢察
署檢察長中華民國95年7月18日95年度上聲議字第3009號駁回聲
請再議之處分（原不起訴處分案號：臺灣臺北地方法院檢察署95
年度偵字第6339號），聲請交付審判，本院裁定如下：
    主      文
聲請駁回。
    理      由
一、按告訴人不服上級法院檢察署檢察長或檢察總長認再議為無
    理由而駁回之處分者，得於接受處分書後10日內委任律師提
    出理由狀，向該管第一審法院聲請交付審判；法院認為交付
    審判之聲請不合法或無理由者，應駁回之，刑事訴訟法第25
    8條之1、第258條之3第2項前段分別定有明文。
二、本件聲請人即告訴人己○○等3人以被告甲○○等6人涉犯誣
    告等罪嫌，向臺灣臺北地方法院檢察署（下稱臺北地檢署）
    檢察官提出告訴，經該署檢察官於民國95年5月26日以95年
    度偵字第6339號不起訴處分書為不起訴處分後，聲請人不服
    聲請再議，嗣經臺灣高等法院檢察署（以下稱高檢署）檢察
    長認再議無理由，於95年7月18日以95年度上聲議字第3009
    號駁回聲請再議，分別於95年7月26日、27日、28日送達上
    開處分書予聲請人等3人收受後，聲請人並於同年8月4日具
    狀向本院聲請交付審判，業據本院調取上開偵查卷宗核閱無
    訛，並有聲請人交付審判聲請狀上本院收文戳章可憑，經核
    未逾10日之法定期間，合先敘明。
三、聲請交付審判意旨意旨略以：
  (一)被告庚○○明知聲請人己○○、乙○○與戊○○3人分別為
    臺北縣新店市○○街山水畫樓B1社區第11屆管理委員會（下
    稱管委會）之主任委員、財務委員與監察委員，而聲請人辦
    理該社區住戶私有陽台緩降機檢修事宜時，係經管委會多次
    討論並召開第1次臨時區分所有權人大會決議，決定由社區
    公共基金支付更換不鏽鋼製緩降機組後，由管委會辦理招商
    比價，並由統盛消防電機有限公司（下稱統盛公司）得標。
    詎被告庚○○竟意圖使聲請人受刑事處分，虛構「聲請人未
    經管委會討論，即擅自公告臨時區分所有權人會議，且開會
    當日亦未依合法程序及公寓大廈管理條例之相關規定，即自
    行公告決議施作，復未經管委會依招商程序比價，即以高價
    與安信消防器材有限公司（下稱安信公司）簽約並逕行付款
    」等不實事項，向臺北地檢署對聲請人提出背信之告訴，復
    經臺北地檢署以94年度偵字第22044號為不起訴處分確定。
    是被告庚○○所為，顯涉犯刑法第169條之誣告罪嫌。原檢
    察官並未調閱北檢94偵字第22044號被告庚○○誣告聲請人
    案卷，亦未詳閱該告訴狀是否為其配偶即被告壬○○所撰，
    即據以認定被告庚○○確有相當理由懷疑聲請人涉有背信罪
    嫌，始提出申告，顯有未盡調查證據之能事。
  (二)該社區C棟電梯內之「山水畫樓B1區住戶按裝逃生緩降機組
    時間表」（下稱按裝時間表），係由管理公司派駐社區之總
    幹事即案外人林旺奇所張貼，供住戶在其上填載安裝日期後
    ，再由管理公司派駐社區之管理員，依住戶填載之日期通知
    消防公司前往安裝，是若該時間表遭撕毀，對於住戶、管理
    員、管委會及消防公司就是否安裝逃生緩降機與如何備料、
    安排、安裝等事宜將造成莫大之困擾及爭議。原檢察官徒以
    該按裝時間表僅有1張，縱遭被告壬○○撕毀，因被害法益
    甚微，尚難具有可罰之違法性，與毀損罪之構成要件有間云
    云，依前揭說明，已顯有不當。另原檢察官若對於「電梯內
    監視器所拍攝之紙張是否確為該按裝時間表」一事有所懷疑
    ，即應調查其他證據認定之，原檢察官僅以「該監視器所拍
    攝之紙張影像模糊」為由，否定管委會確實有張貼該按裝時
    間表之事實，亦嫌速斷。
  (三)被告丙○○、丁○○身為管委會委員，竟阻撓管委會執行區
    分所有權人會議決議之執行，並持不繳交該社區7月份財務
    報表，並於94年8月28日聲請人乙○○前往彼等住處按鈴詢
    問時，打電話向警方誣指聲請人乙○○有恐嚇威脅要打被告
    丙○○、丁○○之情事，已經涉有刑法背信與誣告罪嫌，原
    檢察官並未調閱被告丙○○、丁○○之報案紀錄以了解彼等
    之報案內容，徒以被告丙○○、丁○○事後未提出告訴或告
    發，逕認其報案內容並非憑空捏造，認事用法，顯有違誤。
  (四)被告甲○○、辛○○、丙○○及丁○○均明知前開以公共基
    金更換緩降機之決議結果及管委會應由主任委員召集主持，
    竟於94年7月2日，自行召開管委會，製作不實之會議紀錄及
    聲明書表示：該逃生緩降機契約是郝主委（即聲請人己○○
    ）自行簽訂，該契約書不具合法性，應由主任委員自行負責
    ，與管理委員會其他委員無關，及郝主委、李財委（即聲請
    人乙○○）逕行提領現金新臺幣（下同）221,130元，未經
    另一財委即被告辛○○同意，有違本管委會付款程序等語後
    ，旋於同年月4日，由被告丙○○、丁○○將前開會議紀錄
    及聲明書張貼於各棟電梯內，足以毀損聲請人己○○、乙○○之名譽，並已違背其身為管委會委員之任務，致生損害於
    全體住戶之利益，涉有刑法背信與誹謗罪嫌。原檢察官未盡
    調查之能事，即以上開區分所有權人會議中並未通過由社區
    之公共基金支付更換緩降機乙事，後續招商程序有瑕疵為由
    ，進而認定被告甲○○、辛○○、丙○○、丁○○等4人認
    為94年5月28日召開之第1次臨時區分所有權人大會所作成由
    社區公共基金支付更換緩降機之決議應不成立一節尚非無據
    ，而難以背信或誹謗罪相繩。實則，聲請人於偵查庭中已說
    明94年2月26日區分所有權人大會會議紀錄上有關「全面由
    管理基金支出，更換各戶逃生緩降機案」之決議文字，與實
    際決議內容有出入，故實應傳訊相關人員吳則雄或住戶以明
    瞭實情，此另就94年4月20日之第2次管委會議紀錄第2項提
    案之說明二所載及94年5月7號第3次管委會會議決議觀之亦
    可明瞭明，原檢察官對告訴人之上述說明未加理會，自屬有
    誤。況被告甲○○、辛○○、丙○○、丁○○等4人於上開
    時地自行召開管委會，並製作不實之會議紀錄，已涉有刑法
    偽造文書罪嫌。原檢察官就管委會之組織章程、召集程序及
    聲請人之說明均未加理會，僅憑94年7月2日係原暫時排定之
    開會日期，即認定該次管委會並非被告等所自行召開之事實
    ，另以簽到表之簽名即認定「該次管委會亦有過半數之6位
    委員出席」及「自難認被告等據此次會議決議而製作之會議
    紀錄及聲明書有何偽造文書之行為」，自屬可議。
　(五)綜上所述，原不起訴處分書既有前述違誤，高檢署檢察長未
    查上情即將聲請人之再議駁回，亦顯有不當，為此聲請交付
    審判等語。
四、按刑事訴訟法之所以增訂交付審判制度，其目的係為對於檢
    察官起訴裁量之制衡，除貫徹檢察機關內部檢察一體之原則
    所含有之內部監督機制外，另宜有檢察機關以外之監督機制
    ，由法院保有最終審查權而介入審查，提供告訴人多一層救
    濟途徑（刑事訴訟法第258條之1立法理由參照），以促使檢
    察官對於不起訴處分為最慎重之篩選，審慎運用其不起訴裁
    量權。從而，本條之適用一方面係強制告訴人先循檢察機關
    內部之監督機制救濟無效果後，始由法院為之；另方面亦促
    使檢察機關內部省視其不起訴處分是否妥當，法院有最終審
    查權。故交付審判之制度雖賦與法院於告訴人交付審判之聲
    請裁定准否前，可依同法第258條之3第3項規定為「必要之
    調查」，然其調查證據之範圍，自應以偵查中曾顯現之證據
    為限，不得就告訴人新提出之證據再為調查，亦不得蒐集偵
    查卷以外之證據。否則，將與刑事訴訟法第260條之再行起
    訴規定混淆不清，亦將使法院兼任檢察官之責，而有回復「
    糾問制度」之虞；況案件一經法院裁定交付審判，即如同檢
    察官提起公訴般，使案件進入審判程序，則法院裁定交付審
    判之前提，必須偵查卷內所存證據已達刑事訴訟法第251條
    第1項所謂「足認被告有犯罪嫌疑」程度，亦即案件已經跨
    越起訴門檻，檢察官未行起訴情形下而言。縱法院事後審查
    交付審判案件，對於檢察官所認定事實或有不同判斷，但如
    該案件仍須另行蒐證始能判斷應否交付審判者，因交付審判
    審查制度並無如同再議救濟制度得為發回原檢察官續行偵查
    之設計，法院仍應依同法第258條之3第2項前段規定，以聲
    請無理由裁定駁回。又按犯罪事實應依證據認定之，無證據
    不得認定犯罪事實，刑事訴訟法第154條第2項定有明文。又
    告訴人之指訴係使被告受形式追訴目的，是其陳述是否與事
    實相符，仍應調查其他積極證據以資審認，始得為不利被告
    之認定，此有最高法院52年臺上字第1300號判例可稽。復認
    定不利於被告之事實，須依積極證據，苟積極證據不足為不
    利於被告事實之認定時，即應為有利於被告之認定，更不必
    有何有利之證據，亦有最高法院30年上字第816號判例可資
    參照。
五、經查：
  (一)就聲請人指訴被告庚○○涉犯誣告罪部分：
  1.按誣告罪之成立以意圖他人受刑事處分或懲戒處分，而為虛
    偽之告訴、告發或報告者為要件。所謂虛偽係指明知無此事
    實故意捏造而言，若告訴人誤認有此事實或以為有此嫌疑，
    自不得指為虛偽，即難科以本罪，最高法院40年臺上字第88
    號著有判例可資參照。
  2.查聲請人為辦理上開社區內住戶私有陽台緩降機更新事宜，
    經管委會於94年4月20日、5月7日二次開會討論後，因前述
    不鏽鋼製緩降機最低費用預估仍高達737,100元，故由管委
    會決議針對此問題於94年5月28日召開第1次臨時區分所有權
    人大會，會中並決議由公共基金支付更換不鏽鋼製緩降機組
    ，管委會遂依上開決議與最低價格估價廠商統盛公司（另2
    家參與估價之公司為世豐裕機電消防公司與三合消防實業公
    司）所授權之安信公司簽約，並於該電梯內張貼安裝時間表
    等情，已據聲請人於偵查中陳述明確（參95年度偵字第6339
    號卷第82至83頁），並有管委會第2次、第3次會議紀錄、第
    1次臨時區分所有權人大會會議紀錄、估價紀錄及比價表等
    在卷可稽（見同偵卷第63、64、100、108、210頁），此情
    已堪認定。然上開管委會會議紀錄中已載明係「依據本屆區
    分所有權人會議授權由管委會決議辦理」，另參照該社區住
    戶於94年2月26日召開第11屆區分所有權人大會決議，會中
    雖有住戶提案全面由管理基金支出更換各住戶之逃生緩降機
    ，然決議結果則為「緩降機財產由各住戶私有，各住戶應善
    加保養維護，至於檢修則由管委會決議」，有該次區分所有
    權人大會會議紀錄附卷可憑（見偵卷第38至40頁），是在該
    次區分所有權人大會決議中僅授權管委會「檢修」緩降機，
    並未授予管委會「更換」緩降機之權限甚明，是管委會上述
    所為已違反公寓大廈管理條例第37條中管委會決議內容不得
    違反區分所有權人會議決議內容之規定。雖管委會復於上開
    時間召開第1次臨時區分所有權人大會，決議由社區公共基
    金支付更換不銹鋼製緩降機組，並由管委會以737,100元之
    價格與統盛公司授權之安信公司簽約乙節亦據聲請人陳述在
    卷（見偵卷第83頁），並有該次會議記錄、統盛公司授權書
    、緩降機逃生設備安裝承攬契約書等在卷可佐（見偵卷第10
    8、114、123頁）。惟除該社區規約另有規定外，依照公寓
    大廈管理條例第11條之規定，區分所有權人會議之召開應有
    區分所有權人3分之2以上及其區分所有權比例合計3分之2以
    上出席，以出席人數4分之3以上及其區分所有權比例占出席
    人數區分所有權4分之3以上之同意方得作成決議，復參諸該
    社區於上開時地召開第1次區分所有權人大會時，該會議紀
    錄第1頁參加人員處載明「應到區分所有權人122人，實到85
    員，出席比例為百分之69.67，人數已經超過法定之百分之
    66.6」，足認該社區之規約並無針對召開區分所有權人會議
    之應到與實到人數為特別規定，而係以法定之3分之2以上比
    例之出席人數與區分所有權比例作為是否開會作成決議之標
    準至明。經查聲請人所召開之第1次臨時區分所有權人大會
    會議紀錄記載該次會議之應到人數為122人，出席人數46人
    ，顯未達上述法定開會作成決議之標準，是縱該次會議決議
    全面更新住戶內之緩降機組，管委會並進而與安信公司簽約
    ，依前揭說明，實有程序上瑕疵。雖該次臨時區分所有權人
    會議紀錄中援引公寓大廈管理條例第32條及社區管理規約第
    7條之約定，以區分所有權人4分之1以上之出席，出席人數2
    分之1以上之同意即得作成決議，惟公寓大廈管理條例第32
    條較低出席門檻之適用係以「區分所有權人以上述3分之2出
    席門檻所召開之區分所有權人會議未獲致決議，復再行召開
    區分所有權人會議」為前提，該社區既已於第1次區分所有
    權人會議中作成「緩降機財產由各住戶私有，各住戶應善加
    保養維護，至於檢修則由管委會決議」，已如前述，則應認
    無該條規定之適用。至上述會議所提及之社區管理規約第7
    條約定，既未於偵查中提出，參諸前揭交付審判之意旨，本
    院自無從審酌並採為有利於聲請人之認定。從而，本件更換
    緩降機之決議有前述程序上之瑕疵，另參酌被告庚○○並未
    於上開管委會開會時出席，有上開管委會會議紀錄附卷可考
    （見偵卷第98、101頁），復考量安信公司雖係經過統盛公
    司之授權而與管委會簽訂該緩降機之契約，然安信公司確非
    當初比價時之廠商之一，亦據被告庚○○陳述甚明，並有比
    價單在卷可按（見偵卷第191、210頁），則被告庚○○以前
    開理由據以對聲請人提出背信之告訴，即屬信而有徵，難認
    為有誣告之故意，揆諸前揭判例意旨，自不得以誣告罪相繩
    。
  (二)就聲請人指訴被告壬○○、庚○○共同涉犯毀損文書罪部分
    ：
  1.按犯罪之被害人，得為告訴，刑事訴訟法第232條定有明文
    。而該條所稱之犯罪被害人，係指因犯罪行為直接導致損害
    之人而言，且告訴旨在向有偵查權之人陳報犯罪嫌疑事實，
    故告訴人須具有意思能力，是該條所稱犯罪之被害人，除法
    律別有規定外，僅指具有民法上之權利能力而具有法律上獨
    立人格之自然人及法人，若為非法人團體，則非本條所稱之
    犯罪被害人，不得依該條之規定提起告訴，若以該團體名義
    提起告訴，應認其告訴不合法（最高法院86年臺上字第4411
    號判決意旨參照）。
  2.查聲請人指稱被告壬○○、庚○○告基於毀損之犯意聯絡，
    於94年7月8日，於該社區C棟電梯內，將總幹事李旺奇所張
    貼之按裝時間表撕毀，構成刑法第352條之毀損文書罪等語
    ，依同法第357條之規定，該罪自須告訴乃論。次按公寓大
    廈管理委員會本質上為非法人團體，雖依公寓大廈管理條例
    第35條取得訴訟上之當事人能力，然惟其立法意旨係指管理
    委員會依民事訴訟法第40條可以為訴訟之當事人，依前揭說
    明，尚不得據此而謂管理委員會有告訴權限，且該按裝時間
    表係李旺奇所製作並張貼，亦據聲請人陳述在卷（見聲請人
    刑事聲請交付審判狀第7頁），則縱該按裝時間表遭被告壬○○2人撕毀，應認李旺奇方為此毀損犯行之被害人，而得
    提起本件告訴。是聲請人己○○不論基於管委會主委之身分
    以管委會之名義或以被害人之名義對被告2人提出毀損告訴
    （見偵卷第38頁），依前揭說明，已非適法。
  (三)就聲請人指訴被告丙○○、丁○○共同涉犯誣告、背信罪部
    分：
  1.按刑法上誣告罪之成立，在主觀方面，須申告者有使人受刑
    事或懲戒處分之意思，在客觀方面，尤須所虛構之事實足使
    被誣告人有受刑事或懲戒處分之危險，而申告他人有不法行
    為為構成要件。查聲請人等於94年8月28日下午3時許，曾至
    被告丙○○、丁○○之住處按鈴，請求被告2人交付該社區
    94年7月份財務報表，被告2人始向安康派出所報警，嗣員警
    到場處理後，被告2人遂將該財務報表交予聲請人等情，業
    據被告2人陳述綦詳（見偵卷第34、181頁），核與聲請人所
    述情節大致相符（參偵卷第87頁），此部分事實堪以認定。
    然就聲請人指訴被告2人向警方誣控聲請人恐嚇威脅要打被
    告2人一節，除聲請人片面指訴外，卷內並無其他證據可資
    佐證，參以被告丁○○於偵查中陳稱：因為好多人在我家門
    口踹門及按門鈴，警方到場時，我才向警方說其中有1人曾
    打過我先生，因為我們沒有被打到，所以我們沒有提出告訴
    等語甚詳（參偵查卷第181頁），是若被告2人報警之初，有
    使聲請人受有刑事追訴之意圖時，衡情當無不於事後對聲請
    人提出告訴之理，足見被告2人向派出所報案，僅係希望員
    警到場維持秩序，避免發生不必要之肢體衝突或糾紛甚明，
    依上開說明，被告2人所為自難以誣告罪之刑責相繩。
  2.又按刑法第342條之背信罪，以為他人處理事務而為違背其
    任務之行為為構成要件，且該事務必以與財產有關者方屬之
    ，此觀該條之立法理由可明。查聲請人所指被告2人涉犯背
    信罪，係以被告2人以存證信函恐嚇威脅聲請人，故意取走
    管委會之公告章，並拒不繳交該社區財務報表為其論據，然
    被告2人嗣後已繳交該財務報表予管委會，亦據聲請人陳述
    甚詳（參偵卷第87至88頁），則難憑被告2人未即應聲請人
    之要求交付該財務報表，即據認被告等有何背信之故意。至
    聲請人指稱被告2人寄送存證信函恐嚇威脅聲請人，故意取
    走管委會之公告章等情，縱認屬實，究與處理財產事務毫無
    關涉，除可能構成其他罪名外，依前所述，亦與刑法背信罪
    之構成要件有間，聲請人對此容有誤解。
  (四)就聲請人指訴被告甲○○、辛○○、丙○○及丁○○共同涉
    犯背信、誹謗與偽造私文書部分：
  1.按刑法第210條偽造私文書罪之成立，以無制作權人而捏造
    他人名義制作該內容不實之文書為構成要件，最高法院著有
    30年上字第2124號判例可按。聲請人雖以被告甲○○、辛○○、丙○○與丁○○於前揭時地自行召開管委會，製作不實
    之會議紀錄及聲明書，並將該會議紀錄及聲明書之內容張貼
    於各棟大樓電梯內，因認被告4人涉有背信、誹謗與偽造私
    文書罪。惟查，管委會先前即決議以每月之第1個星期六為
    開會日期，且有排定每月管委會會議之主席，而於94年7月
    2日召開之第5屆管委會會議所排定之會議主席為被告辛○○
    ，開會日期確為該月之第1個星期六，會議之開會通知單及
    公告係由總幹事寄發等情，業據被告甲○○、丙○○及丁○○陳述在卷（見偵卷第34、180頁），並有該會議主席輪值
    表影本及開會通知單在卷可憑（見偵卷第46、183頁），足
    認被告辛○○於上開時地所召開之管委會會議確屬有權召開
    ，且該次管委會會議亦有過半數之6位委員出席及住戶列席
    參加一情，亦有該會議簽到表1張在卷可參（見偵卷第48頁
    ），則該會議紀錄之製作當有所依據。雖聲請人以在簽到表
    上簽名之案外人姚秉忠與邱明建已表示其上之簽名並非其本
    意，另案外人陳均祥之簽名為其子即案外人陳國耀所代簽，
    並提出姚秉忠、邱明建與陳國耀之聲明書各1紙為證（見偵
    卷第151至153頁），然既該簽到表上之簽名為姚秉中、邱明
    建及陳國耀所親為，陳國耀並於該簽到表上記載「陳國耀代
    」等字，已為聲請人所不爭，則該會議紀錄內容亦無不實可
    言。是姑不論聲請人自承不知該會議紀錄為何人製作（見刑
    事聲請交付審判狀第13頁），該會議紀錄之內容既未虛捏他
    人名義為之，依前揭說明，自不得認被告4人有何偽造私文
    書之犯行。
  2.又查管委會就各住戶緩降機應否換新一事，已於94年2月26
    日召開第1次區分所有權人大會，並作成「緩降機財產由各
    住戶私有，各住戶應善加保養維護，至於檢修則由管委會決
    議」之決議，雖管委會嗣後召開臨時區分所有權人會議，變
    更前揭決議內容，決定以公共基金支付以更換各住戶之緩降
    機，然該次臨時會有程序上之瑕疵，已經詳述如前，管委會
    應不得任意執行。被告丙○○、丁○○為管委會委員，於94
    年6月11日與6月28日2次以函文或存證信函方式指出管委會
    上述違失，被告辛○○並於同年7月2日召開管委會決議暫緩
    對安信公司支付緩降機之款項，有該函文存證信函及會議紀
    錄等附卷供參（見偵卷第47頁、第207至209頁），即均屬有
    所憑據，另酌以聲請人雖依該臨時區分所有權人大會決議內
    容辦理緩降機之估價簽約程序，並與最低價之統盛公司授權
    之安信公司簽訂契約，然就管委會請領安裝頭期款之日期與
    該授權書之日期以觀，聲請人請領緩降機安裝之頭期款為94
    年6月11日與12日，先於統盛公司授權安信公司簽訂合約之
    94年6月19日，已據被告庚○○陳明在卷（見偵卷第191頁）
    ，並有授權書及現金支出傳票附卷可佐（見偵卷第114、132
    頁），是被告4人於上述會議紀錄及聲請書中主張聲請人與
    估價廠商以外之廠商簽約，該契約不具合法性，屬逕行提領
    221,130元之款項等語，即係出於渠等主觀上合理之懷疑，
    難認被告4人有何誹謗故意，自與誹謗罪之構成要件有異，
    亦難認被告4人有何背信犯行，尚不該當於背信罪。
六、綜上所述，就全案卷證資料觀之，並未發現有何其他積極之
    證據足以證明被告等確有聲請人所指述之犯行，是原檢察官
    及高檢署檢察長分別予以不起訴處分及駁回再議之聲請，其
    所持理由或與本院前開論述略有不同，惟其結論並無不當。
    聲請意旨仍執前詞，對於原處分漫加指摘而聲請交付審判，
    非有理由，應予駁回。另聲請人雖指摘原檢察官並未調閱臺
    北地檢署94年度偵字第22044號被告庚○○誣告聲請人案卷
    ，且未傳喚相關警員、總幹事吳則雄到庭作證，亦未詳閱該
    告訴狀是否為其配偶即被告壬○○所撰云云，然調查證據未
    盡完備，揆諸前揭交付審判意旨，不在本院審理交付審判之
    救濟範圍內，亦難以此作為聲請交付審判之理由，附此敘明
    。
七、據上論斷，依刑事訴訟法第258條之3第2項前段，裁定如主
    文。
中　　華　　民　　國　　96　　年　　7 　　月　　25　　日
                  刑事第11庭    審判長法　官　劉方慈
                                      法　官　鍾淑慧
　　　　　　　　　　　　    　　　  　法　官　林庚棟
以上正本證明與原本無異。
不得抗告。
　　　　　　　　　　　　　　　　      書記官　殷玉芬
中　　華　　民　　國　　96　　年　　7 　　月　　31　　日
